【裁判字號】    97,訴,577
【裁判日期】    980619
【裁判案由】    分割共有物
【裁判全文】
臺灣彰化地方法院民事判決               97年度訴字第577號
原      告  宇○○
訴訟代理人  廖健智律師
複代理人    林堡欽律師
被      告  Ｃ○○○
被      告  Ｇ○○
被      告  Ｚ○○
被      告  Ｅ○○
被      告  Ｄ○○
被      告  Ｉ○○
被      告  Ｆ○○
                         樓之.
被      告  Ｈ○○
被      告  天○○○
被      告  Ｂ○○
被      告  辰○○
被      告  巳○○
被      告  宙○○
被      告  彰化市
法定代理人  ｂ○○
訴訟代理人  申○○
被      告  Ｋ○○○
被      告  癸○
被      告  ｉ○○
被      告  甲○○
被      告  乙○○
被      告  丙○○
被      告  己○○
被      告  壬○○
被      告  丑○○
被      告  辛○○
被      告  丁○○
被      告  Ｒ○○
被      告  Ｑ○○
                         4樓.
被      告  Ｗ○○
被      告  Ｕ○○
                         號
被      告  Ｖ○○
被      告  Ｔ○○○
被      告  寅○○○
被      告  Ｓ○○
被      告  Ｎ○○
被      告  Ｏ○○
                         號
被      告  Ｑ○○
被      告  ａ○○○
被      告  酉○○
被      告  黃○○
被      告  玄○○
被      告  亥○○○
被      告  地○○○○○○
被      告  Ａ○○
被      告  戌○○
被      告  未○○
被      告  ｍ○○○
兼上列四人
訴訟代理人  午○○     住彰化.
被      告  ｃ○○     住彰化.
被      告  Ｐ○○     住彰化.
被      告  Ｌ○○     住彰化.
被      告  子○○     住台北.
被      告  台灣文化企業股份有限公司
                       設彰化.
法定代理人  Ｙ○○     住彰化.
被      告  Ｍ○○     住高雄.
被      告  戊○○     住台中.
被      告  庚○○     住台中.
被      告  Ｊ○○○   住彰化.
被      告  Ｘ○○○   住台北.
被      告  ｆ○○     住台中.
被      告  ｋ○○     住高雄.
被      告  ｊ○○     住嘉義.
被      告  ｈ○○     住台北.
被      告  ｇ○○     住台中.
被      告  ｅ○○     住台中.
被      告  ｄ○○     住台中.
被      告  ｌ○○     住台中.
被      告  卯○○     住台南.
上列當事人間請求分割共有物事件，本院於98年06月05日言詞辯
論終結，判決如下：
    主      文
被告Ｃ○○○、Ｇ○○、Ｚ○○、Ｄ○○、Ｅ○○、Ｉ○○、Ｆ
○○、周淑瑛應就其被繼承人周遜臣所遺坐落彰化縣彰化市○○
段西門小段六八地號、地目建、面積一一三七平方公尺、應有部
分一五分之一及坐落同段六八之一三地號、地目建、面積三六平
方公尺、應有部分一五分之一等二筆土地辦理繼承登記。
被告天○○○、Ｂ○○、辰○○、巳○○應就其被繼承人吳大鎮
所遺坐落彰化縣彰化市○○段西門小段六八地號、地目建、面積
一一三七平方公尺、應有部分一五分之一及坐落同段六八之一三
地號、地目建、面積三六平方公尺、應有部分一五分之一等二筆
土地辦理繼承登記。
被告ｃ○○、Ｐ○○、Ｌ○○應就其被繼承人張柏榮所遺坐落彰
化縣彰化市○○段西門小段六八地號、地目建、面積一一三七平
方公尺、應有部分一二○分之一及坐落同段六八之一三地號、地
目建、面積三六平方公尺、應有部分三六○○分之三○等二筆土
地辦理繼承登記。
被告Ｎ○○應就其被繼承人張柏村所遺坐落彰化縣彰化市○○段
西門小段六八地號、地目建、面積一一三七平方公尺、應有部分
三六○分之一及坐落同段六八之一三地號、地目建、面積三六平
方公尺、應有部分三六○分之一等二筆土地辦理繼承登記。
兩造共有坐落彰化縣彰化市○○段西門小段六八地號、地目建、
面積一一三七平方公尺及坐落同段六八之一三地號、地目建、面
積三六平方公尺之二筆土地應予變價，所得價金依兩造如附表一
所示應有部分之比例分配。
訴訟費用由兩造按附表二所示比例負擔。
    事實及理由
一、被告Ｃ○○○、Ｇ○○、Ｚ○○、Ｅ○○、Ｄ○○、Ｉ○○
    、Ｆ○○、Ｈ○○、天○○○、Ｂ○○、辰○○、巳○○、
    宙○○、Ｋ○○○、癸○、ｉ○○、甲○○、乙○○、丙○
    ○、己○○、壬○○、丑○○、辛○○、丁○○、Ｒ○○、
    Ｑ○○、Ｗ○○、Ｕ○○、Ｖ○○、Ｔ○○○、寅○○○、
    Ｓ○○、Ｎ○○、Ｏ○○、Ｑ○○、ａ○○○、酉○○、黃
    ○○、玄○○、亥○○○、地○○○○○○、ｃ○○、Ｐ○
    ○、Ｌ○○、子○○、台灣文化企業股份有限公司、Ｍ○○
    、戊○○、庚○○、Ｊ○○○、Ｘ○○○、ｆ○○、ｋ○○
    、ｊ○○、ｈ○○、ｇ○○、ｅ○○、ｄ○○、ｌ○○及卯
    ○○等經合法通知，均未於最後言詞辯論期日到場，核無民
    事訴訟法第 386條各款所列情形，爰依原告之聲請，由其一
    造辯論而為判決。
二、原告起訴主張：
  (一)查原告宇○○與被告Ｃ○○○等54人為彰化縣彰化市○○段
    西門小段68地號、地目建、面積1137平方公尺；暨同段68之
    13地號、地目建、面積36平方公尺等二筆土地（下稱系爭二
    筆土地）之共有人，伊等之應有部分如附表一所示。緣被繼
    承人周遜臣、吳大鎮、張柏榮、張柏村等三人於起訴前即已
    死亡，其周遜臣繼承人為Ｃ○○○、Ｇ○○、Ｚ○○、Ｄ○
    ○、Ｅ○○、Ｉ○○、Ｆ○○、周淑瑛；吳大鎮繼承人為天
    ○○○、Ｂ○○、辰○○、巳○○；張柏榮繼承人為ｃ○○
    、Ｐ○○、Ｌ○○；張柏村繼承人為Ｎ○○等人皆尚未就被
    繼承人周遜臣、吳大鎮、張柏榮、張柏村所遺系爭二筆土地
    應有部分辦理繼承登記，為訴請分割系爭土地，故請求上述
    被告等辦理繼承登記。
  (二)按系爭二筆土地既為兩造共有，且無不能分割之情形，兩造
    就之亦無不分割之特約，復就分割方法未能達成協議，是以
    原告迫不得已僅得提起本件訴訟請求准予變賣分割。茲因彰
    化市○○段西門小段68地號土地總面積為1137平方公尺，共
    有人多達共45人；同段68之13地號土地總面積為36平方公尺
    ，共有人有54人，如仍採取原物分割方式，勢必將系爭二筆
    土地分割成多筆小面積土地，系爭土地恐將因判決分割而支
    離破碎，徒增添系爭土地將來與鄰地合併利用之困難度，更
    難期兩造當事人能就所分得之土地為通常之利用，如此，既
    減損系爭土地共有人之權利，亦無益於社會整體經濟價值，
    並不妥適。是以考量上開因素，應採變賣分割之方法，亦即
    將兩造所共有之系爭二筆土地變賣分割，所得價金按兩造所
    有權應有部分比例分配始為適當。並聲明：如主文所示。
三、被告Ｃ○○○、Ｇ○○、Ｚ○○、Ｅ○○、Ｄ○○、Ｉ○○
    、Ｆ○○、Ｈ○○、天○○○、Ｂ○○、辰○○、巳○○、
    宙○○、Ｋ○○○、癸○、ｉ○○、甲○○、乙○○、丙○
    ○、己○○、丑○○、辛○○、丁○○、Ｒ○○、Ｑ○○、
    Ｗ○○、Ｕ○○、Ｖ○○、Ｔ○○○、寅○○○、Ｓ○○、
    Ｎ○○、Ｏ○○、Ｑ○○、ａ○○○、酉○○、黃○○、玄
    ○○、亥○○○、地○○○○○○、ｃ○○、Ｐ○○、Ｌ○
    ○、子○○、台灣文化企業股份有限公司、Ｍ○○、戊○○
    、庚○○、Ｊ○○○、Ｘ○○○、ｆ○○、ｋ○○、ｊ○○
    、ｈ○○、ｇ○○、ｅ○○、ｄ○○、ｌ○○及卯○○等經
    合法通知，均未於言詞辯論期日到場，亦未提出書狀作何聲
    明或陳述。
四、被告壬○○未於最後言詞辯論期日到場，惟據其於前辯論期
    日陳述如下：
    同意分割，也同意原告所主張之變價分割方法。關於被告彰
    化市所提贈與會議記錄係無效之證據資料，且彰化市公就該
    部分曾提起訴訟，並經法院認定不生贈與效力。
五、被告午○○、Ａ○○、戌○○、未○○、ｍ○○○陳述：
    同意原告所主張的變價分割方案。
六、被告彰化市抗辯：
  (一)系爭二筆土地自民國（下同）40年間以贈與為原因，移交彰
    化市公所管理迄今，敦仁社眾古人墓依然存在，並於每年春
    、秋、兩季舉行公祭，彰化市公所均邀前管理人或其派下參
    加，所有產權收益一蓋提供為祭祀費及墳墓修繕費未曾間斷
    ，彰化市公所並將每年租金收益所餘，樽節儉用移做社會公
    益慈善事業如貧民救濟、急難慰問、體育活動、獎助學金、
    文化建設等社會慈善工作不餘遺力，一切收支有據可憑，豈
    是原告片面否認之詞所能抹滅之事實。
  (二)呈請書若非真正，何能於41年05月17日就系爭土地贈與登記
    於被告彰化市公所所有，又陳西園、宙○○、周明哲等人又
    焉肯於敦仁社所屬產權贈與會議記錄上簽名、蓋章，表示拋
    棄系爭土地產權之一切權利義務，因此可證呈請書之真正，
    原告執此抗辯，實謂無理。
  (三)查呈請書中記載：「敦仁社沿革為由前清時代，將所有戰亂
    遭難死者，悉數埋葬於彰化市原有西門城壁及壕溝中間之地
    面為其義地（即系爭土地），產權一概提供為敦仁社所有」
    。此有昭和11年寺廟宗教團體之調查表可証。調查表中記載
    ：敦仁社為成立祭祀眾古人為目的之團體，並清楚載明：名
    稱、所在地、享祀人、創立年代、爐主選任方法及權限、及
    歷史沿革。沿革中亦說明當時敦仁社公業成立宗旨「敦仁社
    之所有產權收益一概提供為祭祀費及修繕費」等‧‧‧，足
    見本案敦仁社乃當時地方有志人士，為遷葬及祭拜眾古人遺
    骸捐金所所組成之團體，設置墓地及祭祀，其名稱以「敦仁
    社」稱之。
  (四)又「敦仁社」為前清時代地方有志人士，為遷葬及祭拜眾古
    人墓而捐金所組成之團體，性質為類似當時之祭祀公業組織
    ，是以當時吳敦厚、吳清和、吳茂樹、周訊臣、張生、吳
    右第、游角等人將其土地，贈與彰化市寺廟管理委員會以「
    寺廟」視之，足以証之。又本案原告宇○○之被繼承人吳錫
    欽因深知敦仁社成立之宗旨，於50年5月間立下產權盡根證
    書表示願將系爭土地無償交由彰化市公所掌管，其繼承人即
    應受此契約約束，就贈與之不動產，負起補正移轉之義務。
  (五)依祭祀公業管理條例第6條規定，祭祀公業應設管理人，執
    行祭祀公業財產，並對外代表祭祀公業法人‧‧‧祭祀公業
    事務之執行取決於全體管理人過半數之同意。又同法第 9條
    略以經派下員大會過半數出席，人數三分之二同意通過者。
    其敦仁社所屬產權贈與會議大會已過半數出席；人數三分之
    二同意通過。台灣地區的神明會組織，依常態性分析，大多
    設管理委員會或管理人處理其會務及財產，其成員通稱會員
    或信徒，多以規約規定其成員之權利義務及會務運作，其成
    員之繼承權利，依當時台灣民事習慣，通常為長子繼承或共
    推一人繼承，此方式常會在規約中加以明定。更況且當時敦
    仁社所屬產權贈與會議陳西園、吳鵬飛等均在敦仁社所屬產
    權贈與會議記錄上簽名、蓋章。而王關柏、張當、吳秋澤雖
    已死亡，亦均有其合法之繼承人、王關柏（養長子王振輝）
    、張當（長子張耀輝）、吳秋澤（吳松炎）在呈請書上簽名
    、蓋章，其中陳西園、宙○○、周明哲（周遜臣之繼承人）
    、吳鵬飛（吳大鎮之繼承人）、吳松炎（吳秋澤之繼承人）
    、張耀輝（張當之繼承人）、王振輝（王關柏之繼承人）並
    立有敦仁社債權讓與書，上開呈請書當自生效，系爭土地自
    合於民法第823條因物之使用目的不能分割。
  (六)日據時代之土地登記謄本，記載系爭土地於大正8年2月10日
    ，收件保存登記業者為公業敦仁社，管理人為已故之游章，
    嗣於大正11年05月26日收件，因「原因選任書」，管理人變
    更登記為吳起材、陳百川、王關柏、吳敦厚等人。迨至昭和
    16年（即30年間傳聞日本政府欲將系爭土地產權收歸國有）
    遂將公業敦仁社變更登記為吳敦厚、吳清和、吳茂樹、王樹
    森、張生、吳右第、游角、陳珠、陳西園、宙○○、吳大
    鎮、王關柏、周遜臣、張當、吳秋澤，原因為「口頭辯論調
    書」而非買賣，又倘係由周遜臣等15人斥資購買則系爭土地
    何不自始即登記該15人所共有。又如為斥資購買又何有大正
    11年變更登記之「原因選任書」。系爭土地既為公業會產，
    絕非如原告所述單純之共有土地。陳西園、宙○○、吳大鎮
    、王關柏、周遜臣、張當、吳秋澤，原告僅為管理人之身分
    ，是以上述人等明白系爭土地真正代表之意義，爰自41年起
    自今，對彰化市公所執掌管理業務均以默示之意思表示。
  (七)綜上所述，凡屬會產即應為團體會員所共有，怎能因個人利
    益竟請求土地予以變價分割，系爭土地一旦遭受變價分割，
    土地財產無法繼續孳息收益，如此一來不但違背了當初敦仁
    社成立之宗旨，遷葬彰化市南郭鼎嚴山上數千名遺骨，最後
    終將因經費花費殆盡，祭祀香火不再裊繞，情何以堪！社會
    公益慈善事業亦將面臨斷炊之窘境。並聲明：(1)請求駁回原
    告之訴。(2)訴訟費用由原告負擔。
七、得心證之理由：
  (一)按因繼承、強制執行、公用徵收或法院之判決，於登記前已
    取得不動產物權者，非經登記，不得處分其物權，民法第75
    9 條定有明文。又分割共有物，性質上為處分行為，依民法
    第 759條規定，共有不動產之共有人中有人死亡時，於其繼
    承人未為繼承登記以前，固不得分割共有物。惟原告如於本
    件訴訟中，請求死亡共有人之繼承人辦理繼承登記，並合併
    對繼承人及其餘共有人為分割共有物之請求，不但符合訴訟
    經濟原則，亦與民法第 759條規定之旨趣無違（最高法院69
    年台上字第1012號判例意旨參照）。經查，系爭二筆土地共
    有人之一周遜臣已於36年05月03日死亡，應由被告Ｃ○○○
    、Ｇ○○、Ｚ○○、周世勳、Ｄ○○、Ｉ○○、Ｆ○○、周
    淑瑛等人繼承，迄今仍未辦理繼承登記，又共有人吳大鎮於
    38年06月24日死亡，其繼承人為被告天○○○、Ｂ○○、辰
    ○○、巳○○等人繼承，且共有人張柏榮亦於93年9月8日死
    亡，其繼承人為被告Ｐ○○、Ｌ○○等人繼承，另共有人張
    柏村亦於93年10月06日死亡，其繼承人為被告Ｎ○○，亦均
    未辦理繼承登記等事實，業據原告提出土地登記謄本、繼承
    系統表、除戶謄本及戶籍謄本等為證，堪認原告此部分之主
    張為真實。從而，原告依據首開規定於系爭土地分割之處分
    行為前，請求上開被告分別就其被繼承人周遜臣、吳大鎮、
    張柏榮、張柏村所遺系爭土地之應有部分辦理繼承登記，核
    無不合，應予准許，爰判決如主文第一、二、三、四項所示
    。
  (二)按共有物除因物之使用目的不能分割或共有人間契約訂有不
    分割之期限者外，各共有人，得隨時請求分割共有物，民法
    第823條第1項定有明文。又按所謂因物之使用目的不能分割
    者，係指共有物繼續供他物之用，而為該物之利用所不可缺
    ，或為一權利之行使所不可缺者而言（最高法院50年度台上
    字第 970號判例參照）。又分管契約，係共有人就共有物之
    使用、收益或管理方法所訂定之契約，而共有人請求分割共
    有物，應解為有終止分管契約之意思。是系爭土地之分管契
    約，已因被上訴人提起本件分割共有物訴訟，而當然終止。
    且分管契約與協議分割契約不同，前者以共有關係繼續存在
    為前提，後者以消滅共有關係為目的，故裁判上分割共有土
    地時，並非必須完全依分管契約以為分割，而應斟酌土地之
    經濟上價值，並求各共有人分得土地之價值相當，利於使用
    （最高法院85年度台上字第53 號判決參照）。經查：兩造
    間就系爭土地未訂有不能分割之契約並不爭執，雖被告彰化
    市公所以「系爭土地乃公業敦仁社會產，並非單純之共有土
    地，又系爭土地自41年起迄今，均由被告彰化市公所執掌管
    理業務，所有產權收益一概提供為祭祀費及修繕費，系爭土
    地即有合於民法第 823條因物之使用目的不能分割之事由」
    等前詞置辯，並舉附於本院95年度訴字第946號分割共有物
    事件卷內之寺廟宗教團體調查表、日據時代土地臺帳、敦仁
    社債權讓與書、地價稅繳款書、敦仁社祭典補助費收據，及
    附於本院96年度訴字第505號分割共有物事件卷內之呈請書
    、敦仁社所屬產權贈與會議紀錄等影本為證，惟系爭土地於
    日據時代明治年間固登記為公業敦仁社，然於昭和16年（即
    民國30年）09月18日即已變更登記為吳清和、吳茂樹、吳大
    鎮、張生、游角、張當、王樹森、宙○○、吳右第、吳秋
    澤、陳珠、周遜臣、王關柏、吳敦厚及陳西園等十五人分別
    共有，迄今或因臺灣光復後於民國36年07月01日辦理土地總
    登記，或因贈與、分割繼承、繼承、買賣、和解繼承等原因
    而轉轉登記為被告Ｃ○○○、Ｇ○○、Ｚ○○、Ｄ○○、Ｅ
    ○○、Ｉ○○、Ｆ○○、周淑瑛之被繼承人周遜臣、被告天
    ○○○、Ｂ○○、辰○○、巳○○之被繼承人吳大鎮、被告
    ｃ○○、Ｐ○○、Ｌ○○之被繼承人張柏榮、被告Ｎ○○之
    被繼承人張柏村、原告及其他被告等所分別共有，各共有人
    之應有部分如附表一所示，此有上述日據時代土地臺帳及原
    告所提系爭土地之土地登記第二類謄本、繼承系統表、戶籍
    謄本等在卷可稽，系爭土地既按各共有人之應有部分為分別
    共有之登記，則何得謂為公業敦仁社所有；又被告彰化市所
    辯「系爭土地自41年起迄今，均由彰化市公所執掌管理業務
    ，所有產權收益一概提供為祭祀費及修繕費」乙節，充其量
    僅能認係系爭土地自41年起即由共有人即被告彰化市管理、
    使用、收益，揆諸上開最高法院判例、判決意旨，被告彰化
    市就系爭土地之管理、使用、收益，並無礙於原告分割共有
    物請求權之行使，且難認系爭有不能分割之情形存在，是被
    告彰化市所為抗辯，自不足採。兩造間對系爭二筆土地既未
    能達成協議，原告據以提起本訴，請求分割系爭土地，於法
    即無不合，應予准許。
  (三)次按共有物之分割，依共有人協議之方法行之，分割之方法
    ，不能協議決定者，法院得因任何共有人之聲請，命為下列
    之分配：(1)以原物分配於各共有人；(2)變賣共有物，以價金
    分配於各共有人，且以原物為分配時，如共有人中，有不能
    按其應有部分受分配者，得以金錢補償之，民法第第 824條
    分別規定甚明。又分割共有物究以原物分割或變價分割為適
    當，法院應斟酌當事人意願、共有物之使用情形、經濟效用
    及全體共有人之利益等情形而為適當之分割，不受共有人所
    主張分割方法之拘束（最高法院88年台上字第 600號裁判要
    旨參照）。本件系爭二筆土地經本院依會同彰化縣彰化地政
    事務所測量人員勘驗現場之土地利用之情形，勘驗結果為：
    「系爭 68-13地號、68地號中Ａ部分為訴外人游政治所承租
    ，並興建6層樓建築物，並將前半部又出租給他人經營PIZZA
    店，門牌號碼為彰化市○○路○段26、28、30、34號。68地
    號中Ｂ部分其上有台灣大飯店、台灣大戲院，為10層樓建築
    ，台灣大飯店門牌號碼為中正路二段48號。68地號中Ｃ部分
    目前由彰化市公所管理中。68地號中Ｄ部分由台灣大飯店承
    租土地供作停車場使用。68地號中Ｅ部分門牌號碼為中正路
    2段70號。68地號中Ｆ部分門牌號碼為中正路2段72號。68地
    號中Ｇ部分門牌號碼為中正路 2段74號。68地號中Ｈ部分門
    牌號碼為中正路 2段76號。68地號中Ｅ、Ｆ、Ｇ部分主體結
    構均為鐵皮屋建築。68地號中Ｉ部分門牌號碼為中正路 2段
    78號，為 5層樓建築。68地號中Ｊ部分為房屋殘體，二層樓
    建築。於系爭土地西北方為他人土地、東北方為彰化縣火車
    站前方廣場。」，此有本院97年09月30日勘驗筆錄、系爭土
    地地籍圖及本院前於審理95年度訴字第 946號分割共有物事
    件時會同彰化縣彰化地政事務所測量人員勘驗現場後所製作
    之土地複丈成果圖在卷可稽，並為兩造所不爭執，觀諸上開
    土地使用現狀，具見系爭二筆土地目前遭訴外人占有使用之
    情形相當複雜，且系爭土地之共有人眾多，倘採原物分割之
    方式，勢必造成細分而導致經濟價值大幅減損，又將引發多
    起拆屋還地之糾紛，導致經濟上之不利益，屆時前開各占有
    人縱使為避免拆除房屋而欲與分得土地之共有人協商承租事
    宜，亦恐因土地所有人眾多而難以達成協議。因此若以變價
    分割之方法，予以分筆或合併拍賣，由單獨一人或較少數之
    人取得所有權後，較可發揮土地合理使用之將繼效益，倘於
    變賣後由目前之占有人取得所有權，更可能因此避免拆屋還
    地之經濟上不利益；而原告亦於本院審理中主張變價分割，
    除被告彰化市不同意分割外，被告壬○○、午○○、Ａ○○
    、戌○○、未○○、ｍ○○○均同意變價分割，其餘被告則
    均未到庭或提出書狀為反對之聲明或陳述，綜上，本院審酌
    採原物分割所造成之土地細分情形及系爭二筆土地之利用現
    況，認採變價分割之方式，較符合兩造共有人全體之最大經
    濟利益，爰就系爭二筆土地之分割方法，判決如主文第五項
    所示。
八、本件事證已臻明確，兩造其餘攻擊或防禦方法暨所提證據，
    經核與判決結果並無影響，不用一一論述，併此敘明。
九、訴訟費用負擔之依據：民事訴訟法第78條、第80條之1、第
    85條第1項但書、第2項。
中    華    民    國    98    年    6     月    19    日
                        民事第二庭法  官  邱月嬌
以上正本係照原本作成。
如對本判決上訴，須於判決送達後20日內向本院提出上訴狀（須
附繕本）。
中    華    民    國    98    年    6     月    19    日
                                  書記官  呂雅惠
附表二：
┌──┬───────────┬─────────┐
│編號│    共有人姓名        │訴訟費用負擔之比例│
├──┼───────────┼─────────┤
│    │周遜臣之繼承人：阮周淑│                  │
│ １ │美、Ｉ○○、Ｈ○○、周│  10000分之666    │
│    │省三、Ｆ○○、周麗琛、│  （連帶負擔）    │
│    │周世勳、周世禎        │                  │
├──┼───────────┼─────────┤
│ ２ │吳大鎮之繼承人：吳林清│  10000分之666    │
│    │珠、巳○○、Ｂ○○、吳│  （連帶負擔）    │
│    │正一                  │                  │
├──┼───────────┼─────────┤
│ ３ │    宙○○            │  10000分之666    │
├──┼───────────┼─────────┤
│ ４ │    彰化市            │  10000分之5333   │
├──┼───────────┼─────────┤
│ ５ │   Ｋ○○○           │  10000分之200    │
├──┼───────────┼─────────┤
│ ６ │    癸○              │  10000分之117    │
├──┼───────────┼─────────┤
│ ７ │    ｉ○○            │  10000分之29     │
├──┼───────────┼─────────┤
│ ８ │    甲○○            │  10000分之29     │
├──┼───────────┼─────────┤
│ ９ │    乙○○            │  10000分之29     │
├──┼───────────┼─────────┤
│１０│    丙○○            │  10000分之29     │
├──┼───────────┼─────────┤
│１１│    己○○            │  10000分之38     │
├──┼───────────┼─────────┤
│１２│    壬○○            │  10000分之38     │
├──┼───────────┼─────────┤
│１３│    丑○○            │  10000分之38     │
├──┼───────────┼─────────┤
│１４│    辛○○            │  10000分之17     │
├──┼───────────┼─────────┤
│１５│    丁○○            │  10000分之44     │
├──┼───────────┼─────────┤
│１６│    Ｒ○○            │  10000分之222    │
├──┼───────────┼─────────┤
│１７│ Ｑ○○（身分證統一編 │  10000分之222    │
│    │ 號：Ｚ000000000）    │                  │
├──┼───────────┼─────────┤
│１８│    Ｗ○○            │  10000分之55     │
├──┼───────────┼─────────┤
│１９│    Ｕ○○            │  10000分之83     │
├──┼───────────┼─────────┤
│２０│    Ｖ○○            │  10000分之83     │
├──┼───────────┼─────────┤
│２１│    Ｔ○○○          │  10000分之83     │
├──┼───────────┼─────────┤
│２２│    寅○○○          │  10000分之83     │
├──┼───────────┼─────────┤
│２３│    Ｓ○○            │  10000分之83     │
├──┼───────────┼─────────┤
│２４│張柏村之繼承人：Ｎ○○│  10000分之28     │
├──┼───────────┼─────────┤
│２５│    Ｏ○○            │  10000分之28     │
├──┼───────────┼─────────┤
│２６│Ｑ○○（身分證統一編號│  10000分之28     │
│    │：Ｚ000000000）       │                  │
├──┼───────────┼─────────┤
│２７│    宇○○            │  10000分之111    │
├──┼───────────┼─────────┤
│２８│    ａ○○○          │  10000分之111    │
├──┼───────────┼─────────┤
│２９│    酉○○            │  10000分之74     │
├──┼───────────┼─────────┤
│３０│    黃○○            │  10000分之74     │
├──┼───────────┼─────────┤
│３１│    玄○○            │  10000分之25     │
├──┼───────────┼─────────┤
│３２│    亥○○○          │  10000分之25     │
├──┼───────────┼─────────┤
│３３│    吳貞儀            │  10000分之25     │
├──┼───────────┼─────────┤
│３４│    Ａ○○            │  10000分之32     │
├──┼───────────┼─────────┤
│３５│    戌○○            │  10000分之32     │
├──┼───────────┼─────────┤
│３６│    未○○            │  10000分之40     │
├──┼───────────┼─────────┤
│３７│    ｍ○○○          │  10000分之40     │
├──┼───────────┼─────────┤
│３８│    午○○            │  10000分之40     │
├──┼───────────┼─────────┤
│３９│張柏榮之繼承人：ｃ○○│  10000分之83     │
│    │、Ｐ○○、Ｌ○○      │  （連帶負擔）    │
├──┼───────────┼─────────┤
│４０│    子○○            │  10000分之28     │
├──┼───────────┼─────────┤
│４１│    Ｍ○○            │  10000分之83     │
├──┼───────────┼─────────┤
│４２│    戊○○            │  10000分之14     │
├──┼───────────┼─────────┤
│４３│    庚○○            │  10000分之14     │
├──┼───────────┼─────────┤
│４４│    余小棱            │  10000分之40     │
├──┼───────────┼─────────┤
│４５│臺灣文化企業股份有限公│  10000分之161    │
│    │司                    │                  │
├──┼───────────┼─────────┤
│４６│    Ｊ○○○          │  10000分之1      │
├──┼───────────┼─────────┤
│４７│    Ｘ○○○          │  10000分之1      │
├──┼───────────┼─────────┤
│４８│    ｆ○○            │  10000分之1      │
├──┼───────────┼─────────┤
│４９│    ｋ○○            │  10000分之1      │
├──┼───────────┼─────────┤
│５０│    ｊ○○            │  10000分之1      │
├──┼───────────┼─────────┤
│５１│    ｈ○○            │  10000分之1      │
├──┼───────────┼─────────┤
│５２│    蔡淑舟            │  10000分之1      │
├──┼───────────┼─────────┤
│５３│    ｅ○○            │  10000分之1      │
├──┼───────────┼─────────┤
│５４│    ｄ○○            │  10000分之1      │
├──┼───────────┼─────────┤
│５５│    ｌ○○            │  10000分之1      │
└──┴───────────┴─────────┘


司法院資訊處製作；財團法人民間司法改革基金會備份。
